【裁判字號】    89,訴,385
【裁判日期】    900120
【裁判案由】    違反槍砲彈藥刀械管制條例
【裁判全文】
臺灣苗栗地方法院刑事判決                          八十九年度訴字第三八五號
    公  訴  人  臺灣苗栗地方法院檢察署檢察官
    被      告  甲○○
    指定辯護人  本院公設辯護人乙○○
右列被告因違反槍砲彈藥刀械管制條例案件，經檢察官提起公訴（八十九年度偵字第
三０四五號），本院判決如左：
    主  文
甲○○未經許可，持有手槍，處有期徒刑伍年貳月，併科罰金新台幣壹拾萬元，罰金
如易服勞役，以銀元佰元即新台幣玖佰元折算壹日。
扣案之制式手槍壹把（奧地利ＧＬＯＣＫ廠１７型、口徑９ｍｍ制式半自動手槍一支
（含彈匣一個，槍枝管制編號0000000000號）、可發射子彈具殺傷力之改
造玩具手槍壹枝（含彈匣一個，槍枝管制編號0000000000）、制式子彈玖
顆（口徑九ｍｍ）、通槍條壹支、擦槍油壹瓶及擦槍布壹包，均沒收。
    事  實
一、甲○○於民國（下同）八十九年一月底某日，在苗栗縣苗栗市福星里福星十一之
    二十六號其住處，明知未經許可，不得持有槍、彈，乃竟基於持有槍、彈之犯意
    ，未經許可，接受黃振金（已死亡）所交付保管之奧地利ＧＬＯＣＫ廠１７型口
    徑９ｍｍ制式半自動手槍一支（含彈匣一個，槍枝管制編號000000000
    0號）、可發射子彈具殺傷力之改造玩具手槍一枝（含彈匣一個，槍枝管制編號
    0000000000）、制式子彈十二顆（口徑九ｍｍ）而持有之，並將上開
    槍、彈置放於其住處持有之。嗣於八十九年七月二十七日晚上九時許，在苗栗縣
    苗栗市○○街一五○號十樓之六（吉元大樓）不知情之邱紹炘（另案審結）住處
    ，將上開制式手槍及制式子彈十顆放置於其所有之黑色皮包內，渠等二人隨後並
    共同搭丙○○所駕駛之車號Ｑ八─一八六七號自用小客車，途中甲○○因事臨時
    於苗栗縣苗栗市強棒出擊ＫＴＶ即先行下車，並將該黑色皮包連同上開制式槍、
    彈置於前開車前座下方，嗣於同晚九時四十八分許，行經苗栗縣苗栗市○○路地
    ○道口時，經警攔查，並當場扣得前揭制式手槍一支及制式子彈十顆（業經試射
    三顆），並循線至甲○○位於苗栗縣苗栗市福星里福星十一之二十六號之住處，
    當場搜獲上開可發射子彈具殺傷力之改造玩具手槍一支、制式子彈二顆及通槍條
    一支、擦槍油一瓶及擦槍布一包。
二、案經苗栗縣警察局報請台灣苗栗地方法院檢察署檢察官偵查起訴。
    理  由
一、右開事實迭據被告甲○○於警訊、偵查及本院審理中坦承不諱，核與証人丙○○
    、邱紹炘供証情節相符，並有上開制式手槍一支、制式子彈十二顆、改造玩具手
    槍一支、通槍條一支、擦槍油一瓶及擦槍布一包扣案可稽，且該制式手槍一支、
    制式子彈十二顆、改造玩具手槍乙支，經送內政部警政署刑事警察局鑑驗結果，
    認具殺傷力，亦有內政部警政署刑事警察局八十九年八月三日刑鑑字第一０四六
    八一號、八十九年八月八日刑鑑字第一０四六七八號鑑驗通知書二紙在卷，而上
    開槍上確具有被告甲○○之指紋之事實，亦有內政部警政署刑事警察局八十九年
    八月三日局紋字第九一八號鑑定書在卷可參，綜上所述，事證明確，被告甲○○
    犯行應堪認定。
二、核被告甲○○所為，係犯槍砲彈藥刀械管制條例第七條第四項之未經許可持有手
    槍罪、第十一條第三項（公訴人誤引為第四項）未經許可持有其他可發射子彈具
    有殺傷力改造手槍罪、第十二條第四項持有子彈罪。又被告就上開未經許可持有
    手槍、子彈之一行為，同時觸犯上開三罪名，為想像競合犯，應依刑法第五十五
    條前段之規定從一重之未經許可持有手槍罪處斷。爰審酌被告彭明賢尚值年輕、
    犯罪後坦承不諱，及其品行、犯罪動機、目的等一切情狀，量處如主文第一項所
    示之刑，並就罰金部分諭知易服勞役之折算標準。又被告所為雖屬槍砲彈藥刀械
    管制條例第十九條第一項規定所列舉之罪，依該條文規定，經判處有期徒刑者，
    應於刑之執行完畢或赦免後，令入勞動場所，強制工作，其期間為三年。惟自大
    法官會議釋字第四七一號解釋後該條文即不再一體適用，且被告雖共同持有該上
    開槍、彈，然並無持之犯案之其他行為，其所為情節尚未達應宣告保安處分之程
    度，復無從認定有刑法第九十條所定之情狀，故依上揭大法官會議第四七一號解
    釋，應認無須宣告保安處分，附此敘明。
三、扣案之制式手槍乙把（奧地利ＧＬＯＣＫ廠１７型、口徑９ｍｍ制式半自動手槍
    一支（含彈匣一個，槍枝管制編號0000000000號）、可發射子彈具殺
    傷力之改造玩具手槍乙枝（含彈匣一個，槍枝管制編號0000000000）
    、制式子彈玖顆（口徑九ｍｍ），係屬違禁物，應依刑法第三十八條第一項第一
    款規定沒收，通槍條乙支、擦槍油乙瓶及擦槍布乙包，係被告甲○○所有，供犯
    罪所用之物，應依同條項第二款沒收。另顆子彈業經試射滅失，爰不另為沒收
    之諭知，併此明。
據上論斷，應依刑事訴訟法第二百九十九條第一項，槍砲彈藥刀械管制條例第七條第
四項、第十一條第三項、第十二條第四項、大法官會議第四七一號解釋，刑法第十一
條前段、第五十五條、第三十八條第一項第一款、第二款，罰金罰鍰提高標準條例第
二條，現行法規所定貨幣單位折算新台幣條例第二條，判決如主文。
本案經檢察官吳義聰到庭執行職務。
中      華      民      國    九十      年      一      月     二十     日
                                        法  官  姚  銘  鴻


司法院資訊處製作；財團法人民間司法改革基金會備份。
